【裁判字號】    99,抗,1612
【裁判日期】    991020
【裁判案由】    給付工程款
【裁判全文】
臺灣高等法院民事裁定                  99年度抗字第1612號
抗  告  人  勁暉企業有限公司
法定代理人  甲○○
訴訟代理人  鄧雲奎律師
抗告人因與相對人致寶工程有限公司間給付工程款事件，對於中
華民國99年9月21日臺灣板橋地方法院99年度建字第96號所為裁
定提起抗告，本院裁定如下：
    主  文
原裁定廢棄。
    理  由
一、本件抗告意旨略以：伊向原法院起訴請求相對人給付工程款
    (臺灣板橋地方法院99年度建字第96號)，原法院竟以無管轄
    權為由，裁定移送臺灣嘉義地方法院；惟相對人曾給付伊第
    一筆工程款新台幣(下同)50萬2,184元，係簽發相對人以玉
    山銀行新店分行為付款人之支票2紙支付，而該銀行設於臺
    北縣新店市○○路69號，故本件似應由臺灣臺北地方法院管
    轄。為此提起抗告，請求廢棄原裁定等語。
二、按因契約涉訟者，如經當事人定有債務履行地，得由該履行
    地之法院管轄，民事訴訟法第12條定有明文。上開債務履行
    地之約定，無論以文書或言詞，抑以明示或默示為之，是否
    與債權契約同時訂定，均無不可；縱其履行地定有數處或雙
    務契約當事人所負擔之債務雙方定有互異之債務履行地者，
    各該履行地之法院亦皆有管轄權(最高法院98年度台抗字第
    468號裁判要旨參照)。
三、經查：本件抗告人向原法院起訴請求相對人給付工程款65萬
    9,319元時，主張兩造簽立之工程合約書第7條「付款辦法」
    第1項之請款方式約定：「本工程每月辦理計價乙次，並於
    每月10日前檢附上個月實際施作範圍之數量計算式、計價單
    並開立全額發票，『送達工地工務所』辦理工程款計價作業
    ，…」，而所稱「送達工地工務所」係指本件工程契約請款
    之履行地，即為相對人公司之工地工務所，址設於臺北縣板
    橋市區○路70號，故原法院有管轄權等情，並提出工程合約
    書影本1份為證。觀諸上開工程合約書記載，抗告人向相對
    人承包工程，負有完成一定工作之債務，相對人則負有給付
    工程款報酬之債務；而本件工程款之請領，既經兩造於工程
    合約書第7條之付款辦法明白約定，必須送達相對人「工地
    工務所」辦理工程款計價作業(見原法院卷第7頁)，則相對
    人之工地工務所(址設臺北縣板橋市區○路70號，見原法院
    卷第12頁)即得認係兩造所約定之工程款債務履行地。揆諸
    前揭說明，原法院對於本件給付工程款訴訟，即非無管轄權
    。原法院遽以相對人之工地工務所僅可認係抗告人向相對人
    提出請款程序之送達地點，並非相對人給付承攬報酬之履行
    地云云，而將本件裁定移送臺灣嘉義地方法院，即有未合。
    抗告意旨雖未論及於此，惟原裁定既有不當，仍應由本院廢
    棄原裁定，並發回原法院另為適法之處理。
四、據上論結，本件抗告為有理由，爰裁定如主文。
中    華    民    國    99    年    10    月    20    日
                    民事第十八庭
                        審判長法  官  魏麗娟
                              法  官  李媛媛
                              法  官  吳麗惠
正本係照原本作成。
不得再抗告。
中    華    民    國    99    年    10    月    20    日
                              書記官  吳碧玲

司法院資訊處製作；財團法人民間司法改革基金會備份。
